臺灣士林地方法院刑事判決　　　　　　　96年度易字第1178號
公　訴　人　臺灣士林地方法院檢察署檢察官
被　　　告　乙○○
上列被告因竊盜案件，經檢察官提起公訴（96年度偵字第6336號
），本院判決如下：
    主  文
乙○○共同攜帶兇器竊盜，未遂，累犯，處有期徒刑陸月，如易
科罰金，以新台幣壹仟元折算壹日。小鐵鎚壹把沒收。
    事  實
一、乙○○於民國89年間因偽造文書案件，經臺灣臺北地方法院
    以90年度簡字第3303號判決處有期徒刑5 月確定；又於90年
    間因連續施用第1 級、第2 級毒品案件，經本院以91年度訴
    字第329 號判決各處有期徒刑10月、5 月，定應執行刑有期
    徒刑1 年2 月確定，上開3 罪經本院定應執行刑為有期徒刑
    1 年6 月，迄於94年8 月13日縮刑期滿執行完畢，翌日出監
    。96年5 月18日凌晨3 時至4 時間之某時（起訴書誤載為凌
    晨2 時46分，應予更正），搭乘甲○○駕駛之車號4575 -EX
    自用小客車外出購買毒品。詎行經臺北市南港區○○○路附
    近，因見丙○○所有之車號4557-DW 自用小客車停放於臺北
    市南港區○○○路90號路邊停車格內，且四下無人，遂與甲○○共同基於意圖為自己不法所有之犯意聯絡，由甲○○將
    上開車號4575-EX 自用小客車斜停於路旁，下車持其所有，
    如持以行兇，客觀上足以對人之生命、身體產生危害之小鐵
    鎚1 把（並未扣案），敲破丙○○所有之車號4557 -DW自用
    小客車之右前門車窗玻璃後（毀損部分未據告訴），侵入車
    內，並以不詳物品拆解丙○○所有之汽車音響及與汽車音響
    一體之行車電腦，著手竊盜，推由乙○○在車號45 75-EX
    自用小客車駕駛座外把風接應。因甲○○侵入上開車號
    4557-DW 自用小客車內拆卸音響之動作，觸動該車衛星定位
    防盜警示系統，該系統即向車主丙○○示警，丙○○旋前往
    查看，果見甲○○俯身於自己車內拆解汽車音響。在旁把風
    接應之乙○○見狀，隨即大喊：「有人來了！」，甲○○驚
    覺後始立即退出車外，致未得手。正當丙○○欲上前質問2
    人之際，甲○○、乙○○乘機駕車駛離現場，惟仍經丙○○
    記下車號並報警處理，始偵悉上情。
二、案經臺北市政府警察局南港分局報告臺灣士林地方法院檢察
    署檢察官偵查起訴。
    理  由
壹、證據能力部分：按被告以外之人於審判外之言詞或書面陳述
    ，除法律有規定者外，不得作為證據；又被告以外之人於審
    判外之陳述，雖不符合同法第159 條之1 至第159 條之4 之
    規定，但經當事人於審判程序同意作為證據，法院審酌該言
    詞陳述或書面陳述作成時之情況，認為適當者，亦得為證據
    。當事人、代理人或辯護人於法院調查證據時，知有第159
    條第1 項不得為證據之情形，而未於言詞辯論終結前聲明異
    議者，視為有前項之同意，刑事訴訟法第159 條第1 項及第
    159 條之5 分別定有明文。經查，被告乙○○對於證人即被
    害人丙○○於警詢、偵查中具結後所為之證述，均明示同意
    其證據能力，迄本案言詞辯論終結前均未聲明異議，本院審
    酌證人丙○○於警詢、偵查中所為之陳述係就其親身經歷之
    事實所為，依其陳述作成時之情況，並無不適當之情形，其
    信用度且亦受有擔保，均得例外採得為證據。
貳、實體部分：
一、訊據被告乙○○固就共同被告甲○○於上揭時、地下手行竊
    之時在場，及於被害人丙○○到場察看時，大喊：「有人來
    了！」等情坦承不諱，惟矢口否認與共同被告甲○○就上開
    竊盜犯行有何犯意聯絡及行為分擔，辯稱：伊不知被告甲○○至該處是要偷竊，伊當時是看到被害人才下車大喊：「有
    人來了！」云云，經查：
  (一)共同被告甲○○於上揭時、地持堪為兇器使用之小鐵鎚1 把
    ，侵入丙○○所有之車號4557-DW 自用小客車行竊，惟未得
    手之事實，除經共同被告甲○○坦認在卷外，又迭據證人丙○○於警詢、偵訊及本院審理時證述明確，共同被告甲○○
    於上揭時、地確有竊取丙○○車內財物未遂之事實，至堪認
    定。
  (二)被告乙○○固矢口否認與共同被告甲○○有何攜帶兇器竊盜
    之犯意聯絡及行為分擔，惟查：
  1.證人即被害人丙○○已迭於警詢、偵訊中及本院審理時就當
    時所見情形證述詳實，略以：伊於96年5 月18日凌晨3 時至
    4 時之間，因行動電話防盜警示其停放於臺北市南港區○○○路90號路邊停車格內之車號4557-DW 自用小客車遭人入侵
    ，遂撥打車內電話按竊聽鍵，聽見車內有奇怪敲打聲音及呼
    吸聲，但是沒有對話，察覺有異，遂趕忙前往查看，當場看
    見共同被告甲○○坐在車內副駕駛座，彎身正在作拆解東西
    的動作；另被告乙○○則頭戴鴨舌帽，站在歹徒駕駛之自用
    小客車駕駛座外四處張望，不定時往前後觀看，看起來像在
    把風。當被告乙○○看見伊靠近，約仍有2 、3 公尺之距離
    時，隨即以台語向共同被告甲○○大喊：「有人來了！」，
    甲○○聞言隨即下車，並向伊道歉，伊即向其等告知竊盜犯
    行已為監視器所拍下，2 人隨即駕車逃逸，伊看到是被告乙○○先上駕駛座等語（分別參見96年5 月18日警詢筆錄，臺
    灣士林地方法院檢察署96年度偵字第6336號卷【下稱：第
    6336號卷】，第12頁至第14頁，96年6 月22日偵訊筆錄，第
    74頁至第75頁，本院96年8 月22日審判筆錄第3 頁至第9 頁
    ），則依其所證，被告乙○○當時確有四處張望，見被害人
    靠近時，復出聲示警，嗣又駕車接應逃逸之把風行為，至堪
    認定。
  2.被告乙○○雖矢口否認基於攜帶兇器竊盜之犯意聯絡在場把
    風，然其就當時自己之動作，前後辯述不一，先是辯稱：「
    我當時是看到被害人才下車」云云（參見96年8 月10日準備
    程序筆錄）；後又改稱：「他當時看到我的時候，這個時間
    是一下子，是我剛好準備下車，本來想去告訴甲○○不要再
    作了，但是看到被害人時，我就傻住了，所以很緊張，想看
    看有無別人來，我當時會緊張是因為看到甲○○敲破人家車
    的玻璃。被害人走出來時，就是我剛好要去勸甲○○的時候
    」云云（參見8 月22日審理筆錄第8 頁），其可信性已堪置
    疑。至證人即共同被告甲○○雖曾於偵訊及本院審理時證稱
    ：被告乙○○事先不知道伊要下手行竊云云（分別參見96年
    5 月24日偵訊筆錄，第6336號卷第66頁、第67頁；本院96年
    8 月22日審判筆錄），然所證已與其先前於警詢時供明：「
    我當時是跟乙○○共同行竊」等語（參見96年5 月18日警詢
    筆錄，第6336號卷第7 頁）迥然有別；再共同被告甲○○如
    欲單獨行竊，又何有必要於被告乙○○在場時為之，豈不授
    人予柄，徒利他人指證其日後之竊盜犯行？再經本院質問證
    人即共同被告甲○○，當伊下車時，停車之南港經貿二路既
    非原定目的地，其如何向乙○○解釋時，證人即共同被告甲○○又經在庭之被告乙○○暗示後，始依暗示證稱：「（問
    ：你下車如何跟乙○○說？）我就請他在那邊等」（參見96
    年8 月22日審判筆錄，第19頁），益徵證人即共同被告甲○○嗣後所證，當係迴護被告乙○○之詞。從而，被告乙○○
    所辯伊不知情，雖有下車，但並未把風云云，要屬事後避重
    卸責之詞，委無足採。本案事證明確，被告犯行堪以認定，
    應依法論科。
二、按刑法第321 條第1 項第3 款之攜帶兇器竊盜罪，係以行為
    人攜帶兇器竊盜為其加重條件，此所謂「兇器」，其種類並
    無限制，凡客觀上足對人之生命、身體、安全構成威脅，具
    有危險性之兇器均屬之，且祇須行竊時攜帶此種具有危險性
    之兇器為已足，並不以攜帶之初有行兇之意圖為必要（最高
    法院75年度台上字第1166號判決、79年台上字第5253號判例
    參照）。查本案共同被告甲○○犯案時攜帶在身之小鐵鎚1
    把，足供其敲破被害人丙○○所有之自用小客車右前門窗玻
    璃，足見其材質堅硬，若持之行兇，客觀上足對人之身體、
    生命構成威脅，具有殺傷力，顯為具有危險性之兇器。再按
    刑法上竊盜罪既遂、未遂區分之標準，係採權力支配說，即
    行為人將竊盜之客體，移入一己實力支配之下者為既遂，若
    著手於竊盜，而尚未脫離他人之持有，或未移入一己實力支
    配之下者，則為未遂（最高法院84年度台上字第2256號裁判
    意旨可參）。共同被告甲○○雖已著手竊盜犯行，然因觸動
    車內防盜系統，致未及完全拆解與汽車音響一體之行車電腦
    ，不及將之移入自己實力支配之下，仍屬未遂階段。核被告
    乙○○所為，係犯刑法第321 條第2 項、第1 項第3 款之攜
    帶兇器竊盜未遂罪。又把風行為，乃在於排除犯罪障礙，助
    成犯罪之實現，在合意範圍內分擔犯罪行為之一部，故係共
    同正犯。查被告乙○○、共同被告甲○○2 人，既推由共同
    被告甲○○下手竊盜，並由被告乙○○在外把風，自就攜帶
    兇器竊盜之犯行具有犯意聯絡及行為分擔，應論以共同正犯
    。又被告乙○○有事實欄所載之犯罪科刑執行情形，有臺灣
    高等法院被告前案紀錄表1 紙在卷可參，其受有期徒刑執行
    完畢後5 年內，故意再犯本件有期徒刑以上之罪，構成累犯
    ，應依刑法第47條第1 項之規定，加重其刑。又被告已著手
    竊盜犯行而不遂，應按刑法第25條第2 項，按既遂犯之刑減
    輕之，爰依法先加而後減。
三、爰審酌被告前有如事實欄所載前科，有臺灣高等法院被告前
    案紀錄表1 紙在卷可稽，素行不佳，其正值壯年，不思正途
    謀生，不知尊重他人財產法益而竊盜他人財物，幸未得手，
    及犯後雖矢口否認犯行，惟已當庭提出新台幣6,800 元賠償
    被害人丙○○所受損害等一切情狀，量處如主文所示之刑，
    並依刑法第41條第1 項前段，諭知易科罰金之折算標準，以
    資懲儆。
四、末查，共犯甲○○所有，由其攜帶在身，持以敲破丙○○所
    有之車號4557-DW 自用小客車車窗玻璃，以利入侵竊取車內
    財物之小鐵鎚1 把並未扣案，為供犯本案竊盜罪所用之物，
    已據被告甲○○供明在卷（本院96年8 月10日審判筆錄第4
    頁參照），且亦無證據證明業已滅失，本於共犯責任共同原
    則，仍應依刑法第38條第1 項第2 款規定，宣告沒收。
五、據上論斷，依刑事訴訟法第299 條第1 項前段，刑法第321
    條第2 項、第1 項第3 款、第28條、第41條第1 項前段、第
    47條第1 項、第25條第2 項，第38條第1 項第2 款，判決如
    主文。
本案經檢察官洪三到庭執行職務。
中　　華　　民　　國　　96　　年　　9 　　月　　3　 　日
　　　　　　　　　刑事第五庭法　官　許辰舟
以上正本證明與原本無異。
如不服本裁定應於裁定送達後5 日內向本院提出抗告狀。
                            書記官  洪忠改
中　　華　　民　　國　　96　　年　　9 　　月　　3 　　日
